臺灣臺南地方法院民事裁定
                               110年度司繼字第1373號
聲  請  人  臺南市政府財政稅務局

法定代理人  陳柏誠  


關  係  人  林瑞成律師
上列聲請人聲請選任被繼承人甲○○之遺產管理人事件，本院裁定
如下：
    主  文
選任林瑞成（律師證書字號：(101)臺檢補證字第0398號）為被
繼承人甲○○（女、民國00年00月00日生、身分證統一編號：Z000
000000號、民國108年10月29日死亡、生前最後住所：臺南市○區
○○里○○路00巷00弄0號）之遺產管理人。
准對被繼承人甲○○之大陸地區以外之繼承人為承認繼承之公示催
告。
被繼承人甲○○之大陸地區以外之繼承人，應自本公示催告裁定揭
示之日起壹年貳月內承認繼承。上述期限屆滿，無繼承人承認繼
承時，被繼承人之遺產，於清償債權並交付遺贈物後，如有剩餘
即歸屬國庫。
聲請程序費用由被繼承人甲○○之遺產負擔。
    理  由
一、按先順序繼承人均拋棄其繼承權時，由次順序之繼承人繼承
    ，其次順序繼承人有無不明或第四順序之繼承人均拋棄其繼
    承權者，準用關於無人承認繼承之規定。次按繼承開始時，
    繼承人之有無不明，而無親屬會議或親屬會議未於1個月內
    選定遺產管理人者，利害關係人得聲請法院選任遺產管理人
    ，並由法院依公示催告程序，定6個月以上之期限，公告繼
    承人，命其於期限內承認繼承，此觀民法第1176條第6項、
    第1177條、第1178條規定自明。
二、本件聲請狀意旨略以：被繼承人甲○○於民國108年10月29日
    死亡，遺有不動產43筆，因其繼承人均已拋棄繼承，致被繼
    承人滯欠聲請人地價稅款新臺幣6,230元及未來開徵之稅捐
    ，無從辦理送達及徵起，為確保公法債權，以利害關係人身
    分，爰檢具相關資料，向法院聲請為被繼承人選任遺產管理
    人等語。
三、經查，聲請人主張之前開事實，業據提出臺南市政府財政稅
    務局欠稅總歸戶查詢情形表、全國財產稅總歸戶財產查詢清
    單、戶籍謄本及繼承系統表等件為證，堪信為真實；復查被
    繼承人甲○○之全體繼承人均已拋棄繼承，業據本院調閱109
    年度司繼字第110號拋棄繼承卷宗查閱無誤，又未準用民法
    第1177條規定選定遺產管理人，而聲請人為被繼承人之債權
    人，故聲請人以利害關係人聲請選定被繼承人之遺產管理人
    ，核與上開規定並無不合，應予准許。又遺產管理人之選任
    係屬法院之職權，其職務涉及公益性，除應注意遺產處置之
    公平性外，尚須慮及其適切性，即應兼顧被選任人對遺產、
    遺債之瞭解程度、處理遺產事務之能力與利害關係等綜合判
    斷之。本件經函詢游淑惠、林瑞成、陳郁芬三位律師擔任被
    繼承人之遺產管理人意願後，其中林瑞成律師先行具狀向本
    院陳明同意擔任被繼承人之遺產管理人，有本院通知函、送
    達證書及林瑞成律師之陳報狀等附卷可稽。審酌林瑞成律師
    不僅具專業法律知識及能力，且有法律事務之執行經驗，又
    與聲請人及被繼承人間均無親屬或利害關係，由其擔任本件
    遺產管理人，當能秉持專業倫理與客觀公正態度，善盡管理
    保存及清算遺產之責，是認由其擔任被繼承人之遺產管理人
    ，應屬妥適，爰裁定如主文，並限期命繼承人為承認繼承之
    公示催告。
四、依家事事件法第127條第4項之規定，裁定如主文。
中　　華　　民　　國　　110 　年　　5 　　月　　19　　日
               家事法庭  司法事務官  　陳敬程
以上正本係照原本作成。。
如對本裁定抗告須於裁定送達後10日內向本院提出抗告狀，並應
繳納抗告費新台幣1000元整。
中　　華　　民　　國　　110 　年　　5 　　月　　19　　日
                         書  記  官　  陳惠芳